臺灣臺北地方法院普通庭裁定　　　　　100年度秩抗字第14號
抗　告　人
即被移送人　劉玫君
上列抗告人即被移送人因違反社會秩序維護法案件，不服本院新
店簡易庭於中華民國一○○年十月三日所為裁定（一○○年度店
秩字第二七號，移送機關：新北市政府警察局新店分局一○○年
九月二十九日新北警店刑社字第一○○○○五一五三二號），提
起抗告，本院普通庭裁定如下：
    主  文
原裁定撤銷。
劉玫君不罰。
    理  由
一、原裁定意旨略以：抗告人即被移送人劉玫君於民國一○○年
    八月十四日晚間七時許，在新北市○○區○○路一段八七巷
    十二號前，縱容其所有之狗嚇人，爰依社會秩序維護法第四
    十五條第一項及第七十條第三款之規定，裁定抗告人處罰鍰
    新臺幣（下同）五千元等語。
二、抗告意旨略以：被害人陳富美指訴其小孩遭抗告人所飼養之
    犬隻驚嚇之事與事實不符，且現場監視錄影設備之翻拍照片
    部分模糊不清，部分並無被害人在內，均無從證明抗告人有
    縱容動物嚇人之情事等語。
三、按抗告法院認為抗告有理由者，應以裁定將原裁定撤銷；於
    有必要時，並自為裁定，此項規定於法院受理違反社會秩序
    維護法案件亦準用之，為刑事訴訟法第四百十三條及社會秩
    序維護法第九十二條分別定有明文。再按驅使或縱容動物嚇
    人者，應處三日以下拘留或新臺幣一萬二千元以下之罰鍰，
    社會秩序維護法第七十條第三款定有明文，所謂「驅使」係
    積極使動物嚇人，「縱容」則指飼主於動物嚇人時，知悉且
    消極不予阻止而言，故必於動物正在嚇人，而飼主仍未予阻
    止時，始可謂縱容動物嚇人，而該當社會秩序維護法第七十
    條第三款之要件，至未圈住動物讓動物在外遊蕩，其行為或
    有不當，然遊蕩之動物未必會嚇人，即遊蕩與嚇人之間並無
    相當之因果關係，不能因動物在外遊蕩，即認主人縱容動物
    嚇人。
四、經查，本件被害人雖於警詢時指稱：一○○年八月十四日晚
    間七時許，在新北市○○區○○路一段八七巷十二號前，因
    抗告人所飼養之黑色犬隻突然出現在其小孩身後，致其小孩
    受到驚嚇等語（見原審卷第六至八頁），然依現場監視錄影
    設備翻拍照片以觀（見原審卷第二四頁上方照片），上開時
    地確有一黑色犬隻出現在被害人及其小孩身邊，然未見該犬
    隻對被害人及其小孩有威嚇或攻擊之事，抗告人亦無於斯時
    在場之情，是該犬隻是否確有嚇人之行為已有疑義，而抗告
    人既未親在現場，其主觀上難認有何縱容動物嚇人之意思。
    再者，卷附其餘五張監視錄影設備翻拍照片，其中二張僅有
    犬隻於一○○年八月十四日晚間七時十七分及二十分許在馬
    路遊蕩之畫面（見原審卷第二四頁下方及第二五頁上方照片
    ），其中三張所拍攝之時間則分別顯示為一○○年八月十五
    日晚間七時五十九分、一○○年八月十六日晚間四時四十七
    分及一○○年八月十四日下午五時五十一分，均與本件移送
    抗告人違反社會秩序維護法之時間無涉（見原審卷第二五頁
    下方及第二六頁照片），要難憑此認定抗告人有於上開時地
    縱容動物嚇人之行為。況證人即居住於新北市○○區○○路
    一段八七巷社區之鄰居周淑靜、朱美倫及朴咳嬿於警詢時均
    證稱：抗告人所飼養之三隻犬隻，均屬乖巧且友善，並無見
    聞該等犬隻驚擾他人之情等語明確（見原審卷第九至十七頁
    ），益證抗告人並無縱容其所飼養之犬隻嚇人之行為，是抗
    告人所為自不符合社會秩序維護法第七十條第三款之要件。
五、此外，復查無其他證據足認抗告人有違反社會秩序維護法第
    七十條第三款之行為，原審裁定處罰抗告人罰鍰五千元，即
    有未當，抗告意旨指摘原裁定不當，請求撤銷該裁定，應認
    為有理由，爰撤銷原裁定，並另為不罰之諭知。
據上論斷，應依社會秩序維護法第五十八條、第九十二條，刑事
訴訟法第四百十三條，裁定如主文。
中    華    民    國    100     年  11    月    18    日
                  普通庭   審判長法  官 林怡秀
                                 法  官 鄭富城
                                 法  官 溫祖明
上正本證明與原本無異。
本裁定不得抗告。
                                 書記官 李珮芳
中    華    民    國   100    年    11    月    18    日